臺灣高等法院刑事判決　　　　　　　　　　　　　九十三年度上易字第一四九三號
　　上　訴　人　台灣桃園地方法院檢察署檢察官
　　被　　　告　甲○○
右上訴人因被告竊盜案件，不服臺灣桃園地方法院九十二年度簡上字第二九一號，中
華民國九十三年六月三十日第一審判決（起訴案號：臺灣桃園地方法院檢察署九十二
年度偵字第四五七九號；併辦案號：同署九十二年度偵字第一三Ｏ七五號—內含九十
二年度偵字第七一二Ｏ號、第八五八二號、第一Ｏ六二四號─九十二年度偵字第一四
二五六號），提起上訴暨移送併辦（併辦案號：同署九十三年度偵字第九六四八號—
內含九十三年度偵字第七一四七號），本院判決如左：
    主  文
原判決撤銷。
甲○○共同連續踰越安全設備、於夜間侵入有人居住之建築物竊盜，累犯，處有期徒
刑壹年肆月。扣案之機車鑰匙貳支，沒收之。
    事  實
一、甲○○曾於民國（下同）八十九年間因傷害案件，經台灣桃園地方法院以八十九
    年度壢簡字第一九八號判決處有期徒刑三月確定，於同年五月三十一日易科罰金
    執行完畢。竟仍不知悔改，基於意圖為自己不法之所有之概括犯意，為下列之竊
    盜行為：
　　(一)於九十二年二月二十八日夜間十時許，在桃園縣八德市○○街二十六巷七號有
  　　人居住之鐵皮屋工廠（為三層樓之建築，一、二樓作為工廠，三樓作為員工宿
    　舍使用），自該處外圍鐵皮之既有破洞鑽入工廠後，竊取丙○○所有之銅製八
      吋閥門零件十二個（原審漏未記載）、銅製十二吋閥門零件十四個、銅製十四
      吋閥門零件十四個、十吋白鐵圓管二個（價值約新台幣—下同—五千元），得
      手後，將竊得之贓物搬運至工廠通道時，為廠內員工發覺有異，而報警查獲。
　　(二)於九十二年三月四日上午九時十分許，騎乘其向毛翠蘭借得之ＨＧＲ—七七０
  　　號輕型機車，至桃園縣蘆竹鄉中福村福興八十之一號丁○○經營之工廠前，趁
    　該處大門洞開之便，進入其內（無故侵入他人建築物部分未據告訴），徒手竊
      取丁○○所有堆放在該處之電線八捆（價值約八千元）後，放置於前開輕型機
      車上，得手後，正欲離開之際，為丁○○及時發覺，加以攔阻，甲○○遂棄車
    　隻身逃離現場。嗣經警循上開輕機車車號通知毛翠蘭到場說明，而發覺上情。
　　(三)與已成年之胡慧明（另由檢察官聲請簡易判決處刑）共同基於意圖為自己不法
  　　所有之犯意聯絡，並基於概括之犯意：先於九十二年四月二十六日凌晨一時
   　 許，在桃園縣平鎮市南勢里一鄰一號有人居住之「全振達精密有限公司」之工
      廠，推由胡慧明自該處之窗戶徒手爬越入內，竊取銅料約三百公斤，得手後，
　　　交予在外把風及接應之甲○○，而後分頭逃逸；再於同年五月八日凌晨一時
　　　三十分許，再次前往上開地點，趁該處大門洞開之際，由胡慧明入內竊取銅料
　　　約四十公斤，得手後，交予在外把風及接應之甲○○先行將竊得之銅料帶離現
  　　場，胡慧明則留在該處等待甲○○，準備繼續行竊。旋因胡慧明疲累而在上處
    　工廠內睡著，為廠長己○○發現後，報警查獲上情。
　　(四)於九十二年八月十九日晚間九時許，在桃園縣中壢市○○路中壢後火車站前，
　　　以自備之機車鑰匙竊取張育銘所有（由乙○○使用，失竊後由乙○○委託林賴
　　　玉英報案及指認，故原審誤認車主為林賴玉英）停放在該處之ＰＯＰ—七三九
    　號重型機車，得手後，供己騎用。嗣於九十二年八月二十二日下午一時五十分
      許，騎乘上開贓車，行經桃園縣中壢市○○路三十號前，為警盤檢查獲，當場
      並扣得其所有供竊取前開機車所用之機車鑰匙一把。
　　(五)於九十三年四月十九日下午五時三十分許，在桃園縣中壢市火車站前，以自備
  　　之機車鑰匙竊取戊○○所有停放在該處之ＦＣＧ—二四六號重型機車，得手後
  　  ，供己騎用。
　　(六)於九十三年四月二十一日上午十一時許，騎乘前開竊得之ＦＣＧ—二四六號重
  　　型機車，行經桃園縣大溪鎮○○路一四一號工地旁，見庚○○所有停放於該處
      之ＨＵ—三四一二號自用小貨車之後車廂未上鎖，即打開後車廂，竊取其內庚○○所有之吊具一部，得手後，放置於前開機車上。嗣於同日上午十一時三十
      分許，騎乘上開機車，行經桃園縣大溪鎮○○路八五三號前，為警盤檢查獲，
　    當場並扣得其所有供竊取前開ＦＣＧ—二四六號重型機車所用之機車鑰匙一把
      。
二、案經桃園縣政府警察局八德分局報請臺灣桃園地方法院檢察署檢察官偵查後，聲
    請簡易判決處刑，經台灣桃園地方法院中壢簡易庭簡易判決後，檢察官提起上訴
    及移送併辦，經台灣桃園地方法院管轄之第二審地方法院合議庭改依通常程序，
　　並自為第一審判決。
    理  由
一、上訴人即被告甲○○，對於事實欄一所示之犯罪事實於本院審理時均坦承不諱，
    對於事實欄一(三)所示之犯罪事實雖於本院準備程序時否認，辯稱：胡慧明於九十
    二年四月二十六日凌晨一時許行竊的那一次，其沒有和胡慧明一起去；胡慧明於
    九十二年五月八日凌晨一時三十分許行竊的那一次，其有和胡慧明一起去，但在
    外面察看後，其覺得沒機會下手，在要離開時，就被工廠內的人從監視器發覺，
    而追出來要抓其與胡慧明，胡慧明被他們抓到，而其跑掉了云云。惟查：
    (一)被告確與同案被告胡慧明兩度於事實欄一(三)所示之時間，前往桃園縣平鎮市南
      勢里一鄰一號「全振達精密有限公司」之工廠行竊之事實，業據同案被告胡慧
      明於檢察官偵查中供稱：「有偷兩次，一次四月二十六日，一次五月八日，是
      同一地點，甲○○兩次都有去，第一次爬窗戶，第二次從大門走進去，是一個
      小工廠，我沒有帶工具，第一次大概偷三百公斤銅料，我從裡面拿給甲○○，
      事後再分給我現金四千多元，這次也是一樣，他已載走三捆銅料，回來要再偷
      時就被發現，甲○○逃走了」等語（請見台灣桃園地方法院檢察署九十二年度
      偵字第八五八二號卷第二十四頁背面），且證人即被害人公司廠長己○○於警
      訊中陳稱：九十二年四月二十六日、五月八日有被竊，五月八日這次被竊的銅
      料約四十公斤，放在公司大門口處，竊嫌從大門進入行竊，大門沒有上鎖，銅
      料是胡慧明竊取的，另一個人跑掉等語（請見前揭偵查卷第十二頁背面），故
      同案被告胡慧明關於行竊經過之供述與證人己○○陳述之失竊情節相符，是以
      被告於本院準備程序時所為之辯解，與事實不符，顯係卸責之詞，不足採信。
    (二)被告於事實欄一(一)、(二)、(四)、(五)、(六)所示之時間、地點行竊之事實，業據被害
      人丙○○、丁○○、及被害人乙○○委託之林賴玉英（係乙○○委託其報案、
      指認，以及領回被竊之機車）、戊○○、庚○○於警詢中證述失竊之情節，並
      有被害人丙○○、丁○○、林賴玉英、戊○○、庚○○立具之贓物領據各一份
      及現場照片六張附卷可稽，且有機車鑰匙二支扣案可證；而被告於事實欄一(二)
      所示時間、地點行竊後棄置於該處之機車，係其向不知情之證人毛翠蘭借用乙
      節，亦經證人毛翠蘭於警詢時證述明確，足認被告此部分之自白與事實相符，
      堪予採信。綜上所述，本件事證明確，被告前開之犯行均堪以認定。
二、核被告所為：
　　(一)事實欄一(一)部分：因該棟建物之一、二樓雖作為工廠使用，惟三樓係作為員工
  　　宿舍使用，故一、二樓工廠及三樓之員工宿舍既係一個整體建築，彼此密切不
    　可分割，且同屬一人所有，監督權單一，而被告於夜間侵入該處一樓工廠行竊
      ，同時亦有妨礙居住安全之情形，故其此部分犯行係犯刑法第三百二十一條第
　　　一項第一款之於夜間侵入住宅竊盜罪（最高法院七十六年台上字第二九七二號
　　　判例意旨參照）。此部分起訴書雖記載被告係犯刑法第三百二十條第一項之竊
  　　盜罪（請見台灣桃園地方法院檢察署檢察官九十二年度偵字第四五七九號聲請
　    簡易判決處刑書），惟因公訴人於原審九十三年六月十一日調查期日時，已當
      庭更正起訴法條為刑法第三百二十一條第一項第一款（請見原審卷第一三八頁
      ），本院自無庸再予變更，併予敘明。
　　(二)事實欄一(二)部分：係犯刑法第三百二十條第一項之竊盜罪。
　　(三)事實欄一(三)部分：之部分係犯刑法第三百二十一條第一項第一款、第二款之
　　　踰越安全設備、於夜間侵入有人居住之建築物竊盜罪；之部分係犯刑法第三
  　　百二十一條第一項第一款之於夜間侵入有人居住之建築物竊盜罪。
　　(四)事實欄一(四)、(五)、(六)部分：均係犯刑法第三百二十條第一項之竊盜罪。
    又被告與已成年之胡慧明就事實欄一(三)部分之犯行，有犯意之聯絡及行為之分擔
    ，為共同正犯。被告先後所為，時間緊接，所犯罪構成要件相同，顯係基於概括
    犯意而為，為連續犯，應論以情節較重之刑法第三百二十一條第一項第一款、第
    二款之踰越安全設備、於夜間侵入有人居住之建築物竊盜之一罪，並依法加重其
    刑。事實欄一(一)以外部分，雖未經檢察官起訴，惟與起訴部分，有連續犯之裁判
　　上一罪關係，為起訴效力所及，本院自應併予審理。再者，被告於八十九年間因
　　傷害案件，經台灣桃園地方法院以八十九年度壢簡字第一九八號判決處有期徒刑
 　 三月確定，於同年五月三十一日易科罰金執行完畢，有本院被告全國前案紀錄表
　　一份附卷可稽，其於刑之執行完畢後，五年內再犯本件有期徒刑以上之罪，為累
　  犯，應依法遞加重其刑。
三、原審據以論刑，固非無見。惟查：(一)事實欄一(五)、(六)部分，本為起訴效力所及，
    原審未及審理，已有未洽；(二)本件被害人「全振達精密有限公司」之工廠為有人
    欄一(五)、(六)部分之竊盜行為未及併予審理，而請求撤銷改判，為有理由，應由本
    院將原判決撤銷改判。爰審酌被告年輕力壯，不知勤奮向上，妄圖不勞而獲，連
    續多次行竊財物，雖所得財物之價值不高，但對於社會之安寧危害甚大，以及犯
    罪後態度尚佳等一切情狀，量處如主文第二項所示之刑，以示懲儆。被告於事實
    欄一(四)、(五)部分行竊所用之機車鑰匙各一支（關於(五)行竊時所用之鑰匙，其上有
    ＫＹＭＣＯ、Ａ３８等字樣，請見本院卷第六一頁），均屬被告所有，且供其為
    前開竊盜犯行所用之物，業據被告供明在卷，併依刑法第三十八條第一項第二款
    之規定宣告沒收之。
據上論斷，應依刑事訴訟法第三百六十九條第一項前段、第三百六十四條、第二百九
十九條第一項前段，刑法第二十八條、第五十六條、第三百二十一條第一項第一款、
第二款、第四十七條、第三十八條第一項第二款，判決如主文。
本案經檢察官沈明彥到庭執行職務。
中　　　華　　　民　　　國　　九十三　　年　　十二　　月　　　十四　　日
                              臺灣高等法院刑事第十四庭
                                  審判長法  官　陳  祐  輔
                                        法  官  陳  國  文
                                        法  官  邱  瑞  祥
右正本證明與原本無異。
不得上訴。
                                        書記官　吳  金  來
中　　　華　　　民　　　國　　九十三　　年　　 十二 　　月　　 十五 　　日
附錄：本案論罪科刑法條全文
中華民國刑法第三百二十一條：
犯竊盜罪而有左列情形之一者，處六月以上、五年以下有期徒刑：
一  於夜間侵入住宅或有人居住之建築物、船艦或隱匿其內而犯之者。
二  毀越門扇、牆垣或其他安全設備而犯之者。
三  攜帶兇器而犯之者。
四  結夥三人以上而犯之者。
五  乘火災、水災或其他災害之際而犯之者。
六  在車站或埠頭而犯之者。
前項之未遂犯罰之。
